# 企业房屋未入账问题

提问人：DaShanYang 时间：2019-11-28 06:30:23
本人审计一国企，现有一处房产为政府划拨取得，至今未取得房产证，也未评估入账，但在 18 年 3 月份已将该房产出租，并已取得房租收入，对于该笔房租收入做到应收贷方。我们作为审计人员如何处理该事项，还请大家指导。

回答人：chenyiwei
1 、应以划入日为基准日，对该处房产进行评估，按评估值入账为固定资产或者投资性房地产，并贷记资本公积。（也可能按其的划出方的原账面价值入账，总之不入账是不恰当的）
2 、对房租收入，应按租赁准则规定确认租金收入，并注意计缴增值税、所得税、房产税等各项税费。

提问人：跨度防护 时间：2019-11-29 06:30:23
请教陈版划拨不是不入帐吗

回答人：chenyiwei
看土地性质是划拨还是出让。土地性质为划拨土地的，该土地本身的价值不入账；如果是出让地则仍需入账。

提问人：yemingzhu1980 时间：2019-12-01 06:30:23
陈老师，计入资本公积的那个二级科目啊

回答人：chenyiwei
资本溢价或者股本溢价。